臺灣臺南地方法院刑事判決　　　　　　　94年度簡字第1684號
公　訴　人　臺灣臺南地方法院檢察署檢察官
被　　　告　甲○○
　　　　　　乙○○
上列被告等因傷害等案件，經檢察官聲請以簡易判決處刑（94年
度偵字第5622號），本院判決如下：
    主    文
甲○○連續傷害人之身體，處拘役肆拾日，如易科罰金，以銀元
佰元折算壹日。
乙○○傷害人之身體，處拘役拾日，如易科罰金，以銀元佰
元折算壹日；又損壞他人之汽車，處拘役貳拾伍日，如易科罰金
，以銀元佰元折算壹日。應執行拘役伍拾日，如易科罰金，以
銀元佰元折算壹日。
    事實及理由
一、乙○○、甲○○二人為朋友關係，乙○○於民國93年9 月22
    日凌晨零時許，於台南市○○區○○路二段169 號「靜」日
    式居酒屋內，與甲○○言談間發生爭執，甲○○竟基於傷害
    人之身體之概括犯意，以手抓乙○○之右手，因而致乙○○
    受有右前臂多處抓傷之傷害後離去；甲○○復於同日凌晨4
    時許，駕駛其所有之車號5K-3753 號自小客車前往台南市○
    ○路○段257 號前，準備返還乙○○所有之保溫盒及行動電
    話等物品，雙方於該處再度發生爭執，甲○○承前揭傷害人
    之身體之概括犯意，以手抓乙○○之臉部，並用牙齒咬乙○
    ○之左前胸，因而致乙○○受有臉部抓傷、左前胸咬傷等傷
    害；而乙○○亦基於傷害人之身體之犯意，徒手毆打甲○○
    ，因而致甲○○受有下唇擦傷、背部擦傷、左肘鈍挫傷、右
    前臂擦傷及雙足擦傷等傷害，乙○○另基於毀損之故意，持
    工程帽敲擊甲○○所有之前揭車輛之照後鏡、左後車門下方
    等處，造成該車之照後鏡破裂及左後車門下方凹陷不堪使用
    ，足以生損害於甲○○。案經甲○○、乙○○分別訴由台南
    市警察局第三分局報告臺灣臺南地方法院檢察署檢察官偵查
    後，聲請以簡易判決處刑。
二、訊據被告甲○○、乙○○固均坦承有拉扯情形，惟均矢口否
    認有上揭傷害、毀損等犯行，被告甲○○辯稱：乙○○之右
    前臂係伊不小心以指甲劃到；乙○○之臉部抓傷及左前胸咬
    傷係拉扯時造成，伊非故意傷害乙○○云云，而被告乙○○
    則辯稱：伊無歐打甲○○，亦無毀損甲○○之自小客車云云
    。然查上揭犯罪事實，業據被害人乙○○、甲○○於警詢及
    偵訊時指述綦詳，並據被害人二人分別提出奇美醫學中心診
    斷證明書一紙（見警卷第14頁）、國立成功大學醫學院附設
    醫院乙種診斷證明書一紙（見警卷第13頁）及車輛損壞之照
    片四幀（見警卷第15至16頁）附卷可證，互核相符，事證明
    確，是被告二人之辯解，顯係卸責之詞，不足採信，被告二
    人之犯行足堪認定。
三、核被告甲○○所為，係犯刑法第277條第1項之傷害罪；被告
    乙○○所為，係犯刑法第277條第1 項之傷害罪及同法第354
    條之毀損罪。被告甲○○前後二次傷害行為，時間緊接，觸
    犯犯罪構成要件相同之罪名，顯係基於概括犯意而為，應依
    連續犯之規定，論以連續傷害罪，並加重其刑。又檢察官起
    訴事實所漏未記載之被告甲○○於93年9月22日凌晨4時許，
    於台南市○○路○段257 號前，傷害被告乙○○之犯行，與
    檢察官起訴並論罪之被告甲○○於93年9 月22日凌晨零時許
    ，於「靜」日式居酒屋內，傷害被告乙○○之犯行間，具有
    連續犯之裁判上一罪關係，依刑事訴訟法第267 條之規定，
    為起訴效力所及，本院自得併予審理，附此敘明。被告乙○
    ○所犯上開二罪，犯意各別，行為互殊，應分論併罰。爰審
    酌被告二人之犯罪動機、目的、手段、所受之傷害及損失，
    並其二人均未坦承犯行，犯後態度不良等一切情狀，分別量
    處如主文所示之刑，並均諭知如易科罰金之折算標準，就被
    告乙○○部分定其應執行刑，及諭知如易科罰金之折算標準
    ，以資懲儆。被告乙○○持以毀損被告甲○○之自小客車之
    工程帽一個，並無證據證明係被告乙○○所有，亦非屬違禁
    物，且未經扣案，爰不另為沒收之宣告，併此敘明。
四、依刑事訴訟法第449條第1項，刑法第56條、第277條第1項、
    第354 條、第41條第1項前段、第51條第6款，罰金罰鍰提高
    標準條例第1條前段、第2條，以簡易判決處刑如主文。
五、如不服本件判決，得自收受送達之日起10日內，向本院提起
    上訴。
中　　華　　民　　國　　94　　年　　8 　　月　　16　　日
    　　　　　　　　　刑事第七庭  法　官  蘇義洲
以上正本證明與原本無異。
如不服本判決，應於判決送達後十日內，向本院提出上訴狀。
          　　　　　　　　　　　　書記官　張宜柔
中　　華　　民　　國　　94　　年　　8 　　月　　16　　日
刑法第二百七十七條第一項：
傷害人之身體或健康者，處三年以下有期徒刑、拘役或一千元以
下罰金。
刑法第三百五十四條：
毀棄、損壞前二條以外之他人之物，或致令不堪用，足以生損害
於公眾或他人者，處二年以下有期徒刑、拘役或五百元以下罰金
。
